【裁判字號】    99,審宅聲,2
【裁判日期】    990223
【裁判案由】    收回國宅等
【裁判全文】
臺灣臺北地方法院民事裁定             99年度審宅聲字第2號
聲  請  人  臺北市政府
法定代理人  甲○○
代  理  人  丙○○
相  對  人  乙○○
上列當事人間因收回國宅等事件，聲請裁定強制執行，本院裁定
如下：
    主  文
聲請人收回相對人承租門牌號碼臺北市○○區○○路五十四號九
樓之三之國民住宅，准予強制執行。
聲請程序費用新臺幣壹仟元由相對人負擔。
    理  由
一、按國民住宅出租後，積欠租金達3個月，經催告仍不清償者
    ，國民住宅主管機關得終止租賃契約，並得移送法院裁定後
    強制執行。國民住宅條例第23條第2款定有明文。
二、本件聲請意旨略以：相對人向伊承租門牌號碼臺北市○○區
    ○○路54號9樓之3之國民住宅（下稱系爭國宅），租賃期間
    自民國98年2月1日起至100年1月31日止，雙方訂有租賃契約
    ，並經公證在案。依上開契約書第12條第1項第2款及第20條
    約定，當乙方（即相對人）積欠租金達3個月，經催告仍不
    清償者，甲方（即聲請人）得隨時終止租賃契約，收回系爭
    國宅，並得移送法院裁定後強制執行；甲方對乙方所為之書
    面通知、催告或其他意思表思均以乙方承租國宅之地址為送
    達處所，並以郵寄或甲方自行投遞之方式為之。非經甲方書
    面同意，乙方不得變更送達處所。乙方如未經甲方同意而擅
    自變更送達處所，仍以雙方約定之地址為送達處所。甲方依
    約定地址所為之送達，乙方拒收或無人收受而致退回時，乙
    方同意以郵局或甲方人員第一次投遞日為送達生效日。詎相
    對人於租期內欠繳5個月租金及管維費，伊遂於98年9月8日
    函催相對人繳清欠費，相對人雖未收受催告函，惟是項通知
    已於郵局98年9月10日第一次投遞，依約已生送達之效力。
    然相對人仍未清償欠費，伊乃於98年10月12日再次以郵局雙
    掛號通知相對人終止租約，該終止租約函相對人亦未收受，
    但已經郵局於98年10月14日投遞，依約，前揭租賃契約已於
    同日終止。爰依國民住宅條例第23條第2款及前揭租賃契約
    第12條第2款之約定，聲請裁定准予強制執行收回系爭國宅
    等語。
三、經查，聲請人之主張，業據其提出公證書、租賃契約書、信
    封、催告函、終止函、收件回執、郵件查詢表及掛號郵件查
    單等件為證，雖上開終止函未能送達相對人，惟按國民住宅
    係由政府計劃，用以出售、出租、貸款自建或提供貸款利息
    補貼，供收入較低家庭居住，以安定國民生活及增進社會福
    祉，是承租國民住宅之承租人須符合一定條件，並遵守國民
    住宅租賃契約之約定，而兩造間簽訂之國民住宅租賃契約第
    20條約定，倘書函因承租人拒收或無人收受致退回而無法送
    達時，相對人同意以郵局第一次投遞日為送達日，該約定雖
    與民事訴訟法第123條以下之送達規定不盡相符，惟國民住
    宅之租賃本與一般租賃不同，對於承租對象有一定條件、資
    格之限制，承租人於承租時既已知悉條款之規定，並經公證
    ，自應認有受系爭租賃契約條款約定之意思，聲請人對相對
    人所為之送達應為合法。從而，本件聲請人之聲請為有理由
    ，應予准許。
四、依非訟事件法第21條第2項、第24條第1項，民事訴訟法第78
    條，裁定如主文。
中    華    民    國    99    年    2     月    23    日
                  民事第六庭    法  官  許純芳
以上正本係照原本作成
如對本裁定抗告須於裁定送達後10日內向本院提出抗告狀，並繳
納抗告費新臺幣1,000元
中    華    民    國    99    年    2     月    24    日
                                書記官  陳怡君

司法院資訊處製作；財團法人民間司法改革基金會備份。
